it: Abbigliamento e accessori > Abbigliamento > Lingerie > Accessori lingerie: Imbracature per il corpo; Nastro biadesivo per abiti e corpo; Reggicalze; Giarrettiere; Collant
el: Ένδυση και αξεσουάρ > Ενδύματα > Εσώρουχα > Αξεσουάρ εσωρούχων: Ιμάντες σώματος; Ταινίες ρούχων και σώματος; Ζώνες με ζαρτιέρες; Ζαρτιέρες; Καλσόν
bg-BG: Облекло и аксесоари > Облекло > Дамско бельо > Аксесоари за дамско бельо: Колани за тяло; Самозалепваща лента за тяло и дрехи; Колани за жартиери; Жартиери; Чорапогащници
pl: Ubrania i akcesoria > Odzież > Bielizny > Dodatki do bielizny: Uprzęże na ciało; Taśmy do ubrań i ciała; Pasy do podwiązek; Podwiązki; Rajstopy
lt-LT: Apranga ir aksesuarai > Drabužiai > Apatinis trikotažas > Apatinio trikotažo priedai: Kūno diržai; Mados ir kūno lipni juosta; Juosmenėlės; Keliaraiščiai; Pėdkelnės
sl-SI: Oblačila in dodatki > Oblačila > Spodnje perilo > Dodatki za spodnje perilo: Pasovi za telo; Modni in telesni trakovi; Trakovi za podvezice; Podvezice; Hlačne nogavice
en: Apparel & Accessories > Clothing > Lingerie > Lingerie Accessories: Body Harnesses; Fashion & Body Tape; Garter Belts; Garters; Pantyhose
fi: Vaatteet ja asusteet > Vaatteet > Alusasut > Alusasujen lisätarkkeet: Vartalovaljaat; Vaate- ja vartaloteipit; Sukkanauhaliivit; Sukkanauhat; Sukkahousut
nl: Kleding en accessoires > Kleding > Lingerie > Accessoires voor lingerie: Lichaamsharnassen; Kleding- en lichaamstape; Jarretelgordels; Jarretels; Panty
ko: 의류/액세서리 > 의류 > 란제리 > 란제리 액세서리: 바디 하네스; 패션 및 바디 테이프; 가터벨트; 가터; 팬티스타킹
zh-TW: 服飾與配件 > 衣著 > 女用貼身衣物 > 貼身衣物配件: 身體綁帶; 防走光貼與美體膠帶; 吊襪帶; 束襪帶; 絲襪
es: Ropa y accesorios > Prendas de vestir > Lencería > Accesorios de lencería: Arneses corporales; Cinta corporal y de moda; Ligueros; Ligas; Medias-pantalón
pt-BR: Vestuário e acessórios > Roupas > Lingerie > Acessórios de lingerie: Harnesses corporais; Fitas adesivas para roupas e pele; Ligas para meias; Cintas-ligas; Meia calça
ro-RO: Îmbrăcăminte și accesorii > Îmbrăcăminte > Lenjerie > Accesorii lenjerie: Hamuri de corp; Bandă adezivă pentru corp și ținută; Portjartiere; Jartiere; Dresuri
tr: Kıyafet ve Aksesuarlar > Giyim Eşyaları > Kadın İç Çamaşırları > Kadın İç Çamaşırı Aksesuarları: Vücut kemerleri; Moda ve vücut bantları; Jartiyer Lastikleri; Jartiyerler; İnce Külotlu Çorap
ru: Одежда, обувь и аксессуары > Одежда > Женское белье > Аксессуары для женского белья: Портупеи; Ленты для одежды и тела; Пояса для чулок; Подвязки; Колготки
de: Bekleidung & Accessoires > Bekleidung > Dessous > Dessous-Accessoires: Body-Harnesses; Fashion- & Body-Tape; Strumpfhalter; Strumpfbänder; Strumpfhose
th: เสื้อผ้าและเครื่องประดับ > เสื้อผ้า > ชุดชั้นใน > อุปกรณ์เสื้อผ้าชั้นในสตรี: สายรัดลำตัว; เทปจัดทรงและเทปติดผิว; สายรัดถุงเท้ายาว; สายรัดถุงเท้า; ถุงน่อง
fr: Vêtements et accessoires > Vêtements > Lingerie > Accessoires de lingerie: Harnais de corps; Adhésifs pour vêtements et corps; Porte-jarretelles; Jarretelles; Collants
pt-PT: Acessórios e vestuário > Vestuário > Lingerie > Acessórios de lingerie: Arneses de corpo; Fita adesiva para o corpo e roupa; Cintos de ligas; Ligueiros; Meia-calça
hr-HR: Odjeća i modni dodaci > Odjeća > Žensko donje rublje > Dodaci za žensko donje rublje: Pojasevi za tijelo; Modne trake i trake za tijelo; Pojasevi za podvezice; Podvezice; Prozirne najlonke
cs: Oblečení a doplňky > Oblečení > Dámské prádlo > Doplňky k dámskému prádlu: Tělové popruhy; Pásky na tělo a oblečení; Podvazkové pásy; Podvazky; Punčochové kalhoty
sk-SK: Oblečenie a doplnky > Oblečenie > Spodná bielizeň > Doplnky k spodnej bielizni: Postroje na telo; Módna a telová páska; Podväzkové pásy; Podväzky; Pančuchové nohavice
ja: ファッション・アクセサリー > 衣料品 > ランジェリー > ランジェリー小物: ボディハーネス; ファッション＆ボディテープ; ガーターベルト; ガーター; パンスト
hu: Ruházat és kiegészítők > Ruházat > Fehérneműk > Fehérnemű-kiegészítők: Testhevederek; Ruha- és testtapaszok; Harisnyakötő övek; Harisnyakötők; Combfix
da: Tøj og tilbehør > Tøj > Lingerie > Tilbehør til lingerie: Kropsseler; Tøj- og kropstape; Hofteholdere og strømpeholdere; Strømpebånd; Strømpebukser
nb: Klær og tilbehør > Klesplagg > Dameundertøy > Undertøystilbehør: Kroppsseler; Kles- og kroppsteip; Hofteholdere; Strømpebånd; Strømpebukser
zh-CN: 服饰与配饰 > 服装 > 女式内衣 > 女式内衣配饰: 身体绑带; 防走光贴与身体胶带; 吊袜带; 袜带; 连体裤袜
vi: Quần áo & Phụ kiện > Quấn áo > Đồ lót phụ nữ > Phụ kiện đồ lót: Dây nịt cơ thể; Băng dính dán quần áo và cơ thể; Dây thun bó chân; Nịt bít tất; Quần tất da chân
sv: Kläder och accessoarer > Klädsel > Underkläder > Tillbehör till damunderkläder: Kroppsselar; Kläd- och kroppstejp; Strumpebandshållare; Strumpeband; Strumpbyxa